【裁判字號】    97,訴,1692
【裁判日期】    970721
【裁判案由】    毒品危害防制條例
【裁判全文】
臺灣板橋地方法院刑事判決              97年度訴字第1692號
公  訴  人  臺灣板橋地方法院檢察署檢察官
被      告  甲○○
上列被告因違反毒品危害防制條例案件，經檢察官提起公訴（97
年度毒偵字第2441號），本院依簡式審判程序，判決如下：
    主  文
甲○○施用第一級毒品，處有期徒刑拾月，扣案之第一級毒品海
洛因包（驗餘合計淨重壹點零陸貳捌公克）均沒收銷燬，海洛
因包裝袋只均沒收；又施用第二級毒品，處有期徒刑肆月，扣
案之第二級毒品甲基安非他命貳包（驗餘合計淨重貳點壹伍陸
公克）均沒收銷燬，甲基安非他命包裝袋貳只、吸食器壹組，均
沒收。應執行有期徒刑壹年，扣案之第一級毒品海洛因包（驗
餘合計淨重壹點零陸貳捌公克）、第二級毒品甲基安非他命貳包
（驗餘合計淨重貳點壹伍陸公克），均沒收銷燬，海洛因包裝
袋只、甲基安非他命包裝袋貳只、吸食器壹組，均沒收。
    事  實
一、甲○○前於民國九十五年間因施用第二級毒品案件經本院以
    九十五年度毒聲字第一三三二號裁定送觀察、勒戒後，認無
    繼續施用毒品之傾向，於九十五年十月三十一日釋放，於同
    年十一月十六日執行完畢。詎仍不知悔改，明知海洛因、甲
    基安非他命為毒品危害防制條例所列之第一級、第二級毒品
    ，不得非法持有、施用，仍基於施用海洛因及甲基安非他命
    之犯意，先於九十七年二月二十四日晚間十時許，在臺北縣
    中和市○○路○段二百六十一巷「五靈殿」內，以香菸燃燒
    之方式施用第一級毒品海洛因一次。又於同年月二十五日凌
    晨零時許，在上開地點以玻璃球吸食器施用第二級毒品甲基
    安非他命一次。嗣甲○○因另案通緝，於九十七年二月二十
    五日凌晨一時四十分許，在前址「五靈殿」附近遭警方緝獲
    ，並扣得其所有供其施用之第一級毒品海洛因三包（合計毛
    重二點一五五公克）、第二級毒品甲基安非他命二包（合計
    毛重三點○七六公克）、供其施用甲基安非他命所用之吸食
    器一組，經採集其尿液送驗後發現呈甲基安非他命、嗎啡陽
    性反應，始知上情。
二、案經臺北縣政府警察局中和分局報告臺灣板橋地方法院檢察
    署檢察官偵查起訴。本院於準備程序進行中，甲○○就被訴
    事實為有罪之陳述，經告知簡式審判程序之旨，並聽取各當
    事人之意見後，本院合議庭裁定由受命法官獨任進行簡式審
    判程序。
    理  由
一、訊據被告甲○○就上揭犯罪事實於本院審理時自白不諱，其
    於九十七年二月二十五日經警查獲後採集尿液鑑驗結果，確
    呈甲基安非他命及嗎啡陽性反應，有臺灣檢驗科技股份有限
    公司濫用藥物檢驗報告一紙在卷足證，扣案之白色粉末三包
    （合計毛重二點一五五公克，合計淨重一點○六五公克，驗
    餘合計淨重一點○六二八公克）、透明結晶二包（合計毛重
    三點○七六公克，合計淨重二點三一六公克，驗餘合計淨重
    二點三一五六公克），經鑑驗後分別認係第一級毒品海洛因
    及第二級毒品甲基安非他命，有交通部民用航空局航空醫務
    中心毒品鑑定書二紙在卷可查，足認被告前揭自白與事實相
    符，堪予採信。被告前於九十五年間因施用第二級毒品案件
    經本院以九十五年度毒聲字第一三三二號裁定送觀察、勒戒
    後，認無繼續施用毒品之傾向，於九十五年十月三十一日釋
    放，於同年十一月十六日執行完畢，其於觀察、勒戒執行完
    畢釋放後，五年內再犯毒品危害防制條例第十條之罪，與毒
    品危害防制條例第二十三條第二項之起訴條件符合，有臺灣
    高等法院被告前案紀錄表一份附卷可按。本案事證明確，被
    告犯行洵堪認定，自應依法論科。
二、核被告所為，係犯毒品危害防制條例第十條第一項、第二項
    之施用第一級毒品罪及第二級毒品罪。其於施用前後持有第
    一級毒品海洛因及持有第二級毒品甲基安非他命之低度行為
    ，應分別為施用之高度行為所吸收，均不另論罪。被告所犯
    前開二罪間，犯意各別，行為互殊，應分論併罰。爰分別審
    酌被告之素行，明知毒品危害之烈而於觀察、勒戒執行完畢
    後不久復再施用，顯示自行戒除毒品之意志薄弱，應予非難
    ，兼衡其經查獲後於本院審理時自知事證明確而坦承犯行，
    且其施用毒品犯行所生危害，主要以自戕身心健康為主，對
    於他人生命、身體、財產等法益，尚未查得重大直接危害等
    一切情狀，分別量處如主文所示之刑，並定其應執行刑，以
    示懲儆。
三、扣案之第一級毒品海洛因三包（驗餘合計淨重一點○六二八
    公克）、第二級毒品甲基安非他命二包（驗餘合計淨重二點
    三一五六公克），為本案查獲之毒品又被告自承上開毒品為
    其所有供己施用之物，均應依毒品危害防制條例第十八條第
    一項規定諭知沒收銷燬。扣案之海洛因包裝袋三只、甲基安
    非他命包裝袋二只（最高法院九十六年度台上字第五五五一
    號判決參照）、吸食器一組等物，均為被告所有，供其施用
    海洛因及甲基安非他命所使用之物，業據其供承在卷，爰依
    刑法第三十八條第一項第二款之規定併予宣告沒收。
據上論斷，應依刑事訴訟法第273 條之1 第1 項、第299 條第1
項前段，毒品危害防制條例第10條第1項、第2項、第18條第1項
、第23條第2項，刑法第11條前段、第38條第1項第2款、第51條
第5款，判決如主文。
本案經檢察官靳開聖到庭執行職務。
中    華    民    國    97    年    7     月    21    日
                  刑事第三庭  法  官  王偉光
以上正本證明與原本無異
如不服本判決應於送達後十日內檢附理由向本院提出上訴狀
                              書記官  陳宥伶
中    華    民    國    97    年    7     月    21    日
附錄本案論罪科刑法條全文：
毒品危害防制條例第十條：
施用第一級毒品者，處六月以上五年以下有期徒刑。
施用第二級毒品者，處三年以下有期徒刑。


司法院資訊處製作；財團法人民間司法改革基金會備份。
